# 关于收购资产入账问题

提问人：lvguan88 时间：2018-05-29 14:59:05
大家好，我公司已经完成对另一家公司收购，按评估值 10 亿购买其相关资产，但过渡期间有 1 亿左右的损失，基准日和交割日相差一年左右，目前的思路是资产交接入账还是想按 10 个亿入，为了不体现一个亿的损失想把一个亿揉在资产里面，大家给出高见，看是否可行？主要是收购当年还想盈利，这一个亿入损失就把利润吃掉了，大家给参谋一下，谢谢

回答人：chenyiwei
这是同一控制下合并还是非同一控制下合并？约定过渡期间亏损由谁承担？如果是非同一控制下合并，且过渡期损益由受让方承担，则受让方可将实际收购价款超出购买日取得被收购方可辨认净资产公允价值的差额计入商誉，也就是购买日不会立即确认损失，但这样形成的商誉期末减值风险很大，很可能期末需计提减值准备和确认减值损失。

提问人：lvguan88 时间：2018-05-30 09:37:08
谢谢陈版回复，我们这项交易是收购资产（有资产和负债的资产组）应该不涉及到商誉的问题，我们初步想这期间损失 1 亿元不能过多吃掉利润，想接入资产入账时入 11 亿元，后在补做期间损失 1 亿元，最终 10 亿元和交易价款平账。但是资产评估报告是评估 10 亿元我们揉 1 亿元到资产里面可以吗，其实就是拉高资产价格了，我们实务上可以怎么操作？还有就是损益归属问题，目前没有书面文件说明损益归属，但是领导为促成交易口头承诺期间损益归我方，按（财企（ 2002 ） 313 号）第八条国资是不是不能约定损益归属呀？
另外还有一个问题就是我们 2 月交易达成，但是前一年 10 月就对资产托管运营了，这一阶段的损益归属怎么确定呢？资产交接入账，托管日和交割日有何不同，对于合账有哪些影响？谢谢

回答人：chenyiwei
这些问题需由交易双方协商确定，并通过补充协议予以明确。

提问人：lvguan88 时间：2018-05-30 14:05:29
主要入到商誉后期会比较麻烦，能不能有其他方式呢，揉到其他资产里可行吗？

回答人：chenyiwei
既然构成业务合并，则差额应确认商誉，不能随意调整其他可辨认资产的公允价值。期末对商誉计提减值准备。

提问人：lvguan88 时间：2018-05-31 16:43:18
陈版 我还想请教一下您，我们这个业务基准日为 17 年 1 月 31 日，资产摘牌日为 18 年 2 月，交割日为 18 年 3 月，但是 17 年 10 月我们公司已经对资产进行托管，那我们资产交接调整入账是哪一天呢，我们 5 月入账可以吗？或者我们托管日已经有资产控制权了入账可以吗？主要是 17 年托管后我们就已经把相关资产折旧计提出来了，是不是托管日入账折旧就可以计提，若 18 年后在入账是不是 17 年计提的折旧就得冲回来呀？烦请您给解答一下

回答人：chenyiwei
这个问题是判断合并日或购买日是哪一天的问题，是否认为在托管期间已经具有控制权。应参照企业合并准则应用指南的五个条件判断。对托管期间是否具有控制权的问题，本版面上也有很多讨论，请自行搜索参考。